【裁判字號】    99,軍上,16
【裁判日期】    991231
【裁判案由】    違反職役職責
【裁判全文】
臺灣高等法院高雄分院刑事判決          99年度軍上字第16號
上  訴  人
即  被  告  趙韋翔
上列上訴人因被告違反職役職責案件，不服國防部高等軍事法院
高雄分院99年度上訴字第101 號中華民國99年11月11日第一審判
決（起訴案號：國防部南部地方軍事法院檢察署99年度偵字第
175 號），提起上訴，本院判決如下：
     主  文
上訴駁回。
     理  由
一、按軍事審判法第181 條第5 項規定，被告不服高等軍事法院
    宣告有期徒刑之上訴判決者，得以判決違背法令為理由，向
    高等法院提起上訴。是當事人向高等法院提出上訴，應以高
    等軍事法院宣告有期徒刑之上訴判決違背法令為理由，係屬
    法定要件。若上訴理由狀並未依據卷內訴訟資料具體指摘原
    判決不適用何種法則或如何適用不當，或所指摘原判決違法
    情事，顯與法律規定得為上訴理由之違法情形不相適合，均
    應認其上訴違背法律上之程式，予以駁回。
二、上訴意旨略以：(一)上訴人已於準備程序中向原審聲請調查數
    項物證及人證等，而原審未於審理期日調查被告已依法聲請
    之證據，故原審有軍事審判法第197 條第10款之情事，判決
    當然為違背法令。(二)原審以上訴人認罪為由，認定上訴人意
    圖長期脫免職役之事實，惟上訴人係受原審軍法官引誘誤導
    下才為認罪之陳述，並非上訴人之本意，又參酌其他證據，
    均無法佐證上訴人意圖長期脫免職役之事實，足認判決理由
    前後所載矛盾，有軍事審判法第197 條第14款之情事，其判
    決當然為違背法令。(三)上訴人於原審上訴理由、移審換押、
    準備程序、審理期日均提出被告並無意圖長期脫免職役之陳
    述、答辯，判決未採納亦未記載，有軍事審判法第197 條第
    15款之情事，其判決當然為違背法令，爰依法提起上訴云云
    。
三、查事實之認定及證據之取捨，乃屬事實審法院之職權，其對
    證據證明力之判斷苟無違反經驗法則或論理法則，自難指為
    違法。本件國防部高等軍事法院維持初審論處上訴人即被告
    趙韋翔意圖無長期脫免職役而離去職役判決，駁回其在第二
    審即原審之上訴，係依上訴人於原審自白：伊逾假當時就打
    算不再回部隊，單位長官有打電話給伊，但伊不敢回去面對
    處分，所以不接電話等語( 見原審卷第37頁）；核與其女友
    洪苡華於憲詢時供證之情節相合（見鳳山憲兵隊偵卷第11頁
    ），並經上訴人所屬單位副艦長許悠洋少校於偵查中，就被
    告無故逾假，且故意將行動電話關機，以斷絕部隊之通聯，
    及2 次逾假均非主動返艦等情屬實，並有違紀離營通報及鳳
    山憲兵隊接收離營官兵證明書各1 紙在卷可憑；而為論斷上
    訴人主、客觀上有長期脫免職役之意圖及事實；有本件上開
    犯行，業已依據卷內資料詳敘其所憑之證據及認定之理由，
    並就刑法第57條規定科刑時應審酌之事項而為具體載述，從
    形式上觀察，原判決並無違背法令情形。
四、次查上訴人係以初審軍事法院量刑太重為由，提起上訴，於
    二審即原審準備及審理程序中當庭認罪，深表悔悟，並無聲
    請調查物證與人證，此有二審即原審卷宗可按，且遍查二審
    即原審卷內亦無上訴人所謂受引誘始為認罪、有利之陳述予
    以採納及記載等情，是上訴人辯以原判決有軍事審判法第19
    7 條第10款、第14款、第15款之事由，尚非可取。
五、綜上所述，上訴人之上訴意旨，仍執陳詞，徒就原判決明確
    論斷之事項，再行爭執，或漫事指摘而具體指明有何應於審
    判期日調查之證據未予調查、理由矛盾、有利之陳述未予採
    納記載，或全憑己見，對於原審採證認事之職權行使及原判
    決已說明之事項，任意指摘，均非適法之上訴第三審理由。
    其上訴違背法律上之程式，應予駁回。
據上論斷，應依軍事審判法第206 條第1 項但書，刑事訴訟法第
395 條前段，判決如主文。
中    華    民    國    99    年    12    月    31    日
                 刑事第九庭     審判長法  官  莊秋桃
                                      法  官  范惠瑩
                                      法  官  田平安
以上正本與原本無異。
本件不得再上訴。
中    華    民    國    99    年    12    月    31    日
                                  書  記  官  馬蕙梅

司法院資訊處製作；財團法人民間司法改革基金會備份。
